臺灣彰化地方法院刑事判決　　　　　　　 94年度易字第491號
公　訴　人　臺灣彰化地方法院檢察署檢察官
被　　　告　乙○○
　　　　　　　　　　（現在臺灣彰化看守所附設勒戒所觀察勒
上列被告因竊盜案件，經檢察官提起公訴（94年度偵字第2873號
）及移送併案審理（94年度偵字第5846號、第6333號、第6462號
），本院判決如下：
    主  文
乙○○共同連續踰越牆垣竊盜，累犯，處有期徒刑壹年。扣案鑰
匙壹把沒收。
    事  實
一、乙○○曾於民國90年間，因竊盜案件，經本院以90年度易字
    第879 號刑事判決判處有期徒刑10月，經上訴由臺灣高等法
    院臺中分院以90年度上易字第1636號刑事判決，原判決撤銷
    ，判處有期徒刑10月確定，並於91年12月7 日因縮刑期滿執
    行完畢。詎其竟不知悔改，復基於意圖為自己不法所有之概
    括犯意，由乙○○單獨1 人，或與丙○○（另案由本院判決
    處刑），或與真實姓名、年籍均不詳之綽號「阿平」成年男
    子（下稱「阿平」），基於共同之犯意聯絡，於下列時間、
    地點竊盜：
  (一)於94年4 月9 日凌晨1 時30分，乙○○在彰化縣鹿港鎮○○
    街239 巷12號旁處，適見邱曉琪所有交由己○○保管使用之
    車牌號碼VNO —266 號輕型機車停放於該處，竟持其自己所
    有鑰匙1 把，發動電門竊取上揭機車（價值約新臺幣（下同
    ）10,000元）得手後，騎離現場。嗣於94年4 月9 日凌晨1
    時40分，乙○○騎乘上開竊得機車，行經彰化縣鹿港鎮○○○路33號前，為警攔檢後查獲，並扣得上開鑰匙1 把，始發
    現上情。
  (二)於94年6 月3 日下午4 時許，乙○○與「阿平」2 人，由乙○○駕駛其所有車牌號碼PU─5398號自用小客車（登記車主
    為林明清）搭載「阿平」，至位於彰化縣線西鄉○○○○路
    18號「建瑞機械股份有限公司（下稱建瑞公司）」處，以翻
    牆之方式進入建瑞公司工廠內（無故侵入建築物附連圍繞土
    地部分，未據告訴），共同徒手竊取建瑞公司所有不詳數量
    之不銹鋼片、角鐵、角管等物搬運上車得手離去後，為和協
    公司廠長丁○○發現並通知建瑞公司員工甲○○，嗣乙○○
    復駕車返回建瑞公司接續欲搬運其先前竊取而置放於建瑞公
    司圍牆樹下之其餘不銹鋼片20片（價值約300,000 元）時，
    為建瑞公司員工甲○○報警循線查獲。
  (三)於94年7 月6 日凌晨6 時許，乙○○與丙○○2 人，由丙○○駕駛事先於同日凌晨5 時30分，在彰化縣埔鹽鄉○○路64
    號後方空地處，竊得戊○○所有車號號碼QI—1746號自用小
    貨車後，復另搭載乙○○一同至位於彰化縣線西鄉○○○○
    路22號「和協化學股份有限公司（下稱和協公司）」處，以
    翻牆方式進入和協公司工廠廠區內（無故侵入建築物附連圍
    繞土地部分，未據告訴），著手搜尋和協公司所有之白鐵機
    組件，尚未得手之際，為和協公司之員工甲○○發覺報警，
    乙○○、丙○○隨即翻牆逃逸。嗣乙○○、丙○○復於同日
    上午8 時30分，返回現場欲駕駛前揭車輛離去時，為警方在
    彰化縣線西鄉○○○○路與彰濱路口處當場查獲。
  (四)於94年8 月11日下午5 時許，乙○○駕駛其所有車牌號碼PU
    ─5398號自用小客車（登記車主為林明清），至位於彰化縣
    線西鄉○○○○路19號「油源股份有限公司（下稱油源公司
    ）」處，以翻牆之方式進入油源公司工廠內（無故侵入建築
    物附連圍繞土地部分，未據告訴），徒手竊取油源公司所有
    之白鐵螺絲10公斤、白鐵鐵管1 支、繩梯1 組等物（價值共
    計約45,000元）搬運上車得手後，欲離去現場之際，為油源
    公司員工甲○○發覺，並報警當場查獲。
二、案經彰化縣警察局和美分局報請臺灣彰化地方法院檢察署檢
    察官偵查起訴及移送併案審理。
    理  由
一、程序部分：
  (一)按被告以外之人於審判外向法官所為之陳述，得為證據，刑
    事訴訟法第159 條之1 第1 項定有明文。其立法理由係認為
    被告以外之人之陳述係在法官面前為之，因其任意陳述之信
    用性已受確定保障之情況下所為之陳述，自得作為證據，且
    不問係本案或其他刑事案件之羈押訊問期日、勘驗期日、準
    備程序期日、審理期日或民事事件、行政訴訟程序，凡係在
    普通法院法官面前所為之陳述（不包括軍事法官），均具有
    證據能力。是本案證人甲○○、丁○○、戊○○於本院審理
    中向法官所為之證述（參見本院94年10月21日審判筆錄），
    在其等任意陳述之信用性均無疑之情況下，依法即得作為證
    據。
  (二)按除法律另有規定者外，不問何人，於他人之案件，有為證
    人之義務，而證人除未滿16歲或因精神障礙，不解具結意義
    及效果者外，應命具結；又證人或鑑定人依法應具結而未具
    結者，其證言或鑑定意見，不得作為證據，刑事訴訟法第17
    6 條之1 、第186 條第1 項、第158 條之3 定有明文。又法
    院於審判期日的調查證據程序，關於犯罪事實之調查與證明
    ，只能以刑事訴訟法准許之法定證據方法（如被告之供述、
    人證、鑑定、文書、勘驗）為之。而告訴人係向司法警察機
    關或偵查機關申告犯罪事實而要求訴追之人，其於我國刑事
    訴訟法中，並非法定列舉之獨立證據方法，若以告訴人所陳
    親身經歷之被害經過，作為認定犯罪事實之依據時，乃居於
    證人之地位，亦即其證據方法為證人，必須踐行有關證人之
    證據調查程序，除非其有依法不得令其具結之情形，否則事
    實審法院應命其具結，若依法應具結而未具結時，該告訴人
    有關被害事實之陳述，無證據能力，法院不得採其陳述作為
    判決之基礎（最高法院94年度臺上字第3825號判決要旨參照
    ）。是告訴人丁○○於檢察官偵查時（參見臺灣彰化地方法
    院檢察署94年度偵字第6333號偵查卷宗第20頁）所為陳述，
    依據該訊問筆錄之記載，檢察官並未令告訴人依法具結，或
    有何不得令具結之情形，告訴人丁○○於偵查中之陳述自無
    證據能力。
  (三)按被告以外之人於審判外之陳述，雖不符前4 條之規定，而
    經當事人於審判程序同意作為證據，法院審酌該言詞陳述或
    書面陳述作成時之情況，認為適當者，亦得為證據。當事人
    、代理人或辯護人於法院調查證據時，知有第159 條第1 項
    不得為證據之情形，而未於言詞辯論終結前聲明異議者，視
    為有前項之同意，刑事訴訟法第159 條之5 定有明文。立法
    意旨在於傳聞證據未經當事人之反對詰問予以核實，原則上
    先予排除，惟若當事人已放棄詰問或未聲明異議，基於證據
    資料愈豐富，愈有助於真實發現之理念，且強化言詞辯論主
    義，法院自可承認該傳聞證據例外擁有證據能力。經查：
    (1)證人己○○於警詢中之陳述（參見臺灣彰化地方法院檢察
      署94年度偵字第2873號偵查卷宗第19頁至第20頁），雖係
      被告以外之人於審判外之陳述，性質上屬傳聞證據，惟經
      被告同意作為證據，又本院審酌該言詞陳述作成時之情況
      ，並查無其他不法之情狀，足認為得為本案之證據，依刑
      事訴訟法第159 條之5 之規定，有證據能力。
    (2)證人甲○○、丁○○、戊○○於警詢中之陳述（參見彰化
      縣警察局和美分局和警刑字第0940024210號卷宗第2 頁至
      第9 頁；和警刑字第094002792 號卷宗第9 頁至第11頁）
      屬於審判外之言詞陳述，屬傳聞證據，而被告亦不同意作
      為證據，且查無得為證據之例外情形，故其等於司法警察
      中所為之陳述，並無證據能力。
二、訊據被告對其於事實欄一(一)(四)部分所示時、地連續竊盜之事
    實，於本院審理時（參見本院94年10月21日審判筆錄）坦承
    不諱；另其固不否認，有於前揭事實欄一(二)(三)部分所載之時
    ，駕車至上揭地點，惟矢口否認有何竊盜犯行，辯稱：其與
    綽號「阿平」雖於94年6 月3 日有駕車經過並停放在建瑞公
    司工廠附近處，其僅下車小便且欲至海邊捕魚，況其所駕駛
    車輛載運量很小，短時間內，其應無能力搬走建瑞公司之龐
    大數量白鐵、角鐵財物；又其與丙○○於94年7 月6 日上午
    7 時30分，駕車途經和協公司附近處之彰濱東一路馬路上，
    其在該處抓田螺，準備欲至海邊釣魚，並無為任何竊盜行為
    ，然當時甲○○與警察隨即上前追捕表示其有竊盜，其不知
    發生何事云云。惟查：
  (一)前揭事實欄一(一)(四)部分所示被告連續竊盜之事實，業經被告
    自白，且核與證人己○○於警詢中之陳述（參見臺灣彰化地
    方法院檢察署94年度偵字第2873號偵查卷宗第19頁至第20頁
    ）、證人即油源公司員工甲○○於本院審理中具結證述：其
    於94年8 月11日自外購物返回廠區，發現車牌號碼PU—5398
    號車輛停放在油源公司圍牆旁處，車內無人，因只要該車出
    現公司即有財物失竊，其隨即通知公司員工約10人並報警欲
    圍捕被告，適被告正自油源公司手提白鐵等物欲離開時，警
    方剛好到場將被告逮捕（參見同上本院審判筆錄第13頁）等
    語，所述失竊情節相符，並有鑰匙1 把扣案，另有贓物認領
    保管單2 紙、現場照片5 紙（參見臺灣彰化地方法院檢察署
    94年度偵字第2873號偵查卷宗第29頁；彰化縣警察局和美分
    局和警刑字第094003157 號卷宗第9 頁、第11頁至第13頁）
    、車籍資料查詢2 紙、油源公司之公司基本資料1 紙（參見
    本院卷宗）附卷可佐，核屬相符，足認被告上開自白，確與
    事實相符，應可採信。
  (二)被告辯稱，其無於前揭事實欄一(二)所載之時、地竊盜云云，
    惟查：
    (1)前揭事實欄一(二)所載之事實，業據證人即建瑞、油源公司
      、和協公司顧問甲○○於本院審理中結證證稱：其與證人
      丁○○於94年6 月3 日下午4 時許，發現被告翻牆至建瑞
      公司廠區行竊，因其等不敢上前阻攔，僅見被告駕駛車牌
      號碼PU—5398號福特廠牌自用小客車載運一車物品離開後
      ，其與丁○○將被告放在建瑞公司圍牆外之物品搬回後，
      被告復獨自駕車返回，欲載運放在建瑞公司圍牆外之物品
      ，並下車檢查是否尚有物品放在該處，適為其看見，且被
      告當時並無穿上衣，而報警處理，被告見狀隨即倉促下車
      逃逸（參見同上本院審判筆錄）等語；另證人即和協公司
      廠長丁○○於本院審理中結證亦證稱：其擔任和協公司廠
      長，並兼管建瑞、油源公司廠區，其於94年6 月3 日下午
      4 時許，至和協公司倉庫盤點時，在和協公司3 樓處發現
      有1 人自建瑞公司翻牆進入後，復爬牆出來，當時其距離
      該人約2 、300 公尺，其隨即通知甲○○從工廠內出來追
      人，嗣後其自和協公司處下樓至建瑞公司圍牆旁，發現很
      多配管零件放在圍牆下（參見同上本院審判筆錄）等語證
      述屬實，並有現場照片6 張、贓物認領保管單1 紙（參見
      彰化縣警察局和美分局和警刑字第0940024210號卷宗第10
      頁至第13頁）、瑞建公司之公司基本資料1 紙（參見本院
      卷宗）附卷可參，核屬相符。雖證人丁○○於94年6 月3
      日，因視線距離過遠，並未直接清楚辨識翻牆進入建瑞公
      司行竊者即為被告，然證人甲○○則證述其確實看見被告
      翻牆行竊，並載運運走一車物品，足見證人丁○○在和協
      公司處所見之翻牆進入建瑞公司之人應為被告。況上揭證
      人與被告並無恩怨，應無甘冒刑事訴追危險，故意設詞陷
      害被告之必要，上揭證人所述應堪採信。
    (2)至證人甲○○雖於本院審理中證述：被告與粘萬能於94年
      6 月3 日第1 次一同至建瑞公司行竊，由粘萬能翻牆進入
      廠區竊取東西，被告亦翻牆進入廠區幫忙行竊，竊得財物
      後，2 人即駕車離去云云，然被告於本院審理中辯稱，其
      僅與「阿平」於94年6 月3 日至建瑞公司附近處，並未與
      粘萬能一起等語，且警方於警詢中僅提供案外人粘萬能之
      指認口卡供證人甲○○指認，惟該指認相片及年籍資料核
      與案外人粘萬能不符，業經臺灣彰化地方法院檢察署檢察
      官於94年8 月22日以94偵字第6333號不起訴處分，是證人
      甲○○上揭所述，被告與粘萬能共同至建瑞公司行竊云云
      ，顯係證人甲○○誤認，不足採信，被告上揭所辯，其並
      未與案外人粘萬能共同行竊等語，應可採信。從而，參酌
      被告上揭所述，證人甲○○於94年6 月3 日在建瑞公司處
      ，所見被告與另一行竊者，應係「阿平」之人。
    (3)又證人甲○○雖於本院審理中證述：被告於94年6 月3 日
      以拆掉車後擋風玻璃之車輛，將白鐵板放在後座，突出在
      車外載走1 次，至於幾片白鐵，其並無仔細算，而現場照
      片所示是被告行竊尚未載走剩下之白鐵，被告以車輛運走
      竊得之建瑞公司物品，共計有不鏽鋼片90片約3 公噸重、
      不鏽鋼角鐵及鐵管約600 公斤等物，合計價值約380,000
      元等語，然為被告否認上情，並辯稱其無能力於短時間內
      竊取上揭數量之鋼片等物，爰審酌證人甲○○另於本院亦
      證稱，其不知被告何時進入建瑞公司廠區行竊，亦不知被
      告於94年6 月3 日進入廠區行竊次數，其於94年6 月1 日
      有進行盤點，嗣於94年6 月3 日發現被告行竊之情狀後，
      復清點廠區鋼片等物之數量，發現建瑞公司短少不鏽鋼片
      90片約3 公噸重、不鏽鋼角鐵及鐵管約600 公斤等物等語
      ，是證人甲○○第1 次盤點時間與發覺被告行竊後盤點時
      間相隔數日之久，而建瑞公司圍牆高度僅有2 米，且門口
      警衛只有1 人等情，業據證人甲○○、丁○○於本院審理
      中證述明確，是證人甲○○2 次盤點鋼片時間內，亦另有
      他人入內行竊之可能性存在，尚難僅憑事後發覺被告有進
      入建瑞公司行竊之事實，逕行推論證人甲○○2 次盤點建
      瑞公司鋼片數量之差額即為被告行竊建瑞公司鋼片之數量
      ，故依現有卷證資料，僅能認定被告與「阿平」有於前揭
      事實欄一(二)所載之時、地，共同竊取建瑞公司不詳數量之
      不鏽鋼片、不鏽鋼角鐵及鐵管。
  (三)被告另辯稱，其亦無於前揭事實欄一(三)所載之時、地竊盜，
    其與丙○○僅係駕車途經和協公司附近處之彰濱東一路馬路
    上，抓田螺準備欲至海邊釣魚云云，惟查：前揭事實欄一(三)
    所載之事實，業據證人即建瑞、油源公司、和協公司顧問甲○○於本院審理中結證證稱：其於94年7 月6 日經警衛通知
    後，發現位於和協公司、油源公司廠區○○○路處，有1 部
    非公司之車牌號碼QI—1746號陌生小貨車進入，其才注意跟
    監，發覺被告、丙○○下車攀爬無警衛看管處之圍牆進入廠
    區，正在搜尋白鐵等財物，並隨即報警後，被告及丙○○2
    人發覺有人發現，隨即翻牆棄車逃離現場，嗣經警方到場在
    上揭車輛旁邊等待被告、丙○○返回取車，約經30分鐘後，
    被告、丙○○2 人復駕駛另1 部車返回現場，欲駕駛車牌號
    碼QI—1746號車輛時，為警察當場逮捕（參見同上本院審判
    筆錄）等語屬實，並有和協公司之公司基本資料1 紙（參見
    本院卷宗）附卷可參，爰審酌如被告僅係單純駕車經過該處
    ，且抓取田螺欲釣魚，應無靠近車牌號碼QI—1746號車輛且
    欲駕駛該車之必要，是被告上揭所辯顯與常情不符，且證人
    甲○○與被告並無恩怨，應無甘冒刑事訴追危險，故意設詞
    陷害被告之必要，證人甲○○上揭所述，應堪採信，被告所
    辯應係臨訟卸責之詞，不足採信。
  (四)綜上所述，被告上揭所辯，核與證人甲○○、丁○○所述不
    符，亦與社會事理常情有違，不足採信。本案事證明確，被
    告前揭犯行，均堪認定。
三、經查：
  (一)按刑法上竊盜罪既遂未遂區分之標準，係採權力支配說，即
    行為人將竊盜之客體，移入一己實力支配之下者為既遂，若
    著手於竊盜，而尚未脫離他人之持有，或未移入一己實力支
    配之下者，則為未遂。又究係預備竊盜或竊盜未遂，則專以
    行為人是否已著手於竊盜行為之實施為斷，如未著手於竊盜
    行為之實施，依現行刑法並不處罰預備竊盜（最高法院84年
    度臺上字第2256號判決要旨參照）。被告就事實欄一(一)(二)(四)
    部分，已將竊盜之客體移入一己實力支配之下，應屬竊盜既
    遂；至事實欄一(三)部分，因被告僅著手搜尋財物，尚未得手
    之際即為證人甲○○報警查獲等情，已如前述，揆諸前揭說
    明，此部分之行為僅屬著手於竊盜行為之實施，尚未將竊盜
    之客體移入一己實力支配之下，應屬竊盜未遂。
  (三)連續犯之成立，除主觀上須基於一個概括之犯意外，客觀上
    須先後數行為，逐次實施而具連續性，侵害數個同性質之法
    益，其每一前行為與次行為，依一般社會健全觀念，在時間
    差距上，可以分開，在刑法評價上，各具獨立性，每次行為
    皆可獨立成罪，構成同一之罪名，始足當之；如數行為於同
    時同地或密切接近之時地實施，侵害同一之法益，各行為之
    獨立性極為薄弱，依一般社會健全觀念，在時間差距上，難
    以強行分開，在刑法評價上，以視為數個舉動之接續施行，
    合為包括之一行為予以評價，較為合理，則屬接續犯，而為
    包括之一罪（最高法院93年度臺上字第6697號判決要旨參照
    ）。而連續犯須連續數行為而犯同一罪名，始能成立，所謂
    犯同一罪名，依司法院大法官會議釋字第152 號解釋，係指
    構成犯罪要件相同之罪名而言。而既遂犯、未遂犯、預備犯
    、陰謀犯；單獨犯、共犯（包括教唆、幫助犯），如行為人
    基於概括之犯意，連續數行為而犯同一罪名者，當成立連續
    犯。又刑法第320 條與第321 條間係屬於加重條件者，亦得
    認為同一罪名成立連續犯（最高法院67年度第6 次暨第7 次
    刑事庭庭推總會議決議(一)參照）。
四、核被告就事實欄一(一)部分所為竊盜行為，係犯刑法第320 條
    第1 項之普通竊盜既遂罪；事實欄一(二)(四)部分所為竊盜行為
    ，係犯刑法第321 條第1 項第2 款之加重竊盜既遂罪；事實
    欄一(三)部分所為竊盜行為，係犯刑法第321 條第1 項第2款
    、第2 項之加重竊盜未遂罪。至被告於事實欄一(二)部分所為
    2 個舉動之接續竊盜行為，屬接續犯而為包括之一罪。按共
    同正犯間，非僅就其自己實施之行為負其責任，並在犯意聯
    絡之範圍內，對於他共同正犯所實施之行為，亦應共同負責
    （最高法院32年上字第1905號判例要旨參照），是依上揭說
    明，被告與「阿平」、另案被告丙○○分別就前揭事實欄一
    (二)(三)所示犯行，有犯意聯絡及行為分擔，應為共同正犯。被
    告先、後於如事實欄一(一)(二)(三)(四)所示之時、地所犯普通竊盜
    罪之既遂犯行及踰越牆垣加重竊盜罪既遂、未遂犯行，時間
    緊接，所犯又係基本構成要件相同之罪名，顯係基於概括犯
    意為之，應依刑法第56條連續犯之規定，論以情節較重之踰
    越牆垣加重竊盜罪既遂罪，並加重其刑。另併案部分即前揭
    事實欄一(二)(三)(四)所示之部分，雖未據起訴，然該部分與檢察
    官起訴部分即前揭事實欄一(一)所示之部分，具有連續犯之裁
    判上一罪關係，依刑事訴訟法第267 條之規定，應為起訴效
    力所及，本院自應併予審究，附此敘明。又被告曾於90年間
    ，因竊盜案件，經本院以90年度易字第879 號刑事判決判處
    有期徒刑10月，經上訴由臺灣高等法院臺中分院以90年度上
    易字第1636號刑事判決，原判決撤銷，判處有期徒刑10 月
    確定，並於91年12月7 日因縮刑期滿執行完畢等情，此有臺
    灣高等法院被告全國前案紀錄表、臺灣彰化地方法院檢察署
    刑案資料查註紀錄表各1 份在卷可查，其於5 年內再犯有期
    徒刑以上之本罪，為累犯，依刑法第47條之規定加重其刑，
    並遞加之。爰審酌被告正值壯年，貪慾圖利，不思以合法正
    當途徑賺取所得，竟以翻牆入內之竊盜手段及所竊取之上揭
    財物價值，理應從重量刑，然本院參酌被告犯後坦承部分犯
    行，對被害人所生損害等其他一切情狀，量處如主文所示之
    刑。另被告所有持以行竊之鑰匙1 把，業據其供明在卷，且
    係供犯罪所用之物，爰依刑法第38條第1 項第2 款規定併宣
    告沒收。
五、併案意旨（94年度偵字第5846號、第6333號）另以：被告於
    94年6 月4 日下午3 時許，被告與「阿平」2 人，由乙○○
    駕駛其所有車牌號碼PU─5398號自用小客車「阿平」，至建
    瑞公司處，翻牆進入建瑞公司工廠內，共同竊取建瑞公司所
    有之不銹鋼片、角鐵、角管等物；又被告與另案被告丙○○
    （經本院另案判決處刑）共同基於意圖為自己不法所有之犯
    意聯絡，於94年7 月6 日凌晨5 時30分許，在彰化縣埔鹽鄉
    ○○路64號後方，竊得戊○○所有車牌號碼QI─1746號自用
    小貨車得手。因認被告此部分另涉犯刑法第320 條第1 項之
    竊盜罪嫌（按應係併案意旨誤載）云云。檢察官認被告涉有
    上開犯行，係以證人甲○○、丁○○、戊○○於警詢中之陳
    述，為其論據之基礎，訊據被告堅詞否認有前揭犯行，辯稱
    ：其未偷上開自用小貨車，亦無進入建瑞公司行竊等語。經
    查：
  (一)按刑法上之未遂犯，必須已著手於犯罪行為之實行而不遂，
    始能成立，此在刑法第25條第1 項規定甚明，同法第321 條
    之竊盜罪，為第320 條之加重條文，自係以竊取他人之物為
    其犯罪行為之實行，至該條第1 項各款所列情形，不過為犯
    竊盜罪之加重條件，如僅著手於該項加重之行為而未著手搜
    取財物，仍不能以本條之竊盜未遂論。上訴人在某處住宅之
    鐵門外探望，正擬入內行竊，即被巡捕查獲，是被獲時尚未
    著手於竊盜之犯罪行為，自難謂係竊盜未遂。至其在門外探
    望，原係竊盜之預備行為，刑法對於預備竊盜並無處罰明文
    ，亦難令負何種罪責（最高法院27年滬上字第54號判例要旨
    參照）；又侵入竊盜究以何時為著手起算時點，依一般社會
    觀念，咸認行為人以竊盜為目的，而侵入他人住宅，搜尋財
    物時，即應認與竊盜之著手行為相當，上訴人在其主觀上既
    以竊盜為目的侵入廖○聰住處，並已進入廖某臥房，留滯時
    間有數分鐘之久，用眼睛搜尋財物，縱其所欲物色之財物尚
    未將之移入自己支配管領之下，惟從客觀上已足認其行為係
    與侵犯他人財物之行為有關，且屬具有一貫接連性之密接行
    為，顯然已著手於竊盜行為之實行（最高法院84年度臺上字
    第4341號判決要旨參照）。經查，被告於本院審理堅稱，其
    並未於94年6 月4 日竊取建瑞公司之財物等語，經核與證人
    即建瑞公司員工甲○○於本院審理中結證證稱：因建瑞公司
    廠區外之樹木很高，其於94年6 月4 日要砍斷樹木避免小偷
    在該處躲藏，其在路旁處理砍樹時，被告又駕駛車牌號碼PU
    —5398號車輛前來翻牆進入廠區，被告爬牆進入後，並無搜
    尋財物之行為，發現其正在砍樹且為人發現，被告隨即爬牆
    逃逸離開現場（參見同上本院審判筆錄）等語屬實，是依上
    揭說明，被告於94年6 月4 日固然有翻牆進入建瑞公司之行
    為，然並無著手搜索財物之行為，亦即被告僅有踰越牆垣之
    行為，而未著手搜取財物，仍不能論以刑法第321 條第1 項
    第2 款加重竊盜未遂罪。
  (二)被告於警詢、偵訊及本院審理，始終堅稱，其並未竊取車牌
    號碼QI─1746號自用小貨車等語明確，而被告為警查獲時，
    係欲與另案被告丙○○駕駛該車離去，尚難僅憑被告欲與另
    案被告丙○○駕該車離去，為警查獲之事實，逕行推論被告
    涉有竊盜犯行。至證人戊○○固於本院審理中證述：其所有
    車牌號碼QI—1746號車停放在彰化縣埔鹽鄉家中，其於94年
    7 月6 日凌晨約5 時許，發覺車輛失竊，並未看見行竊經過
    ，嗣後警方通知該車在彰化縣伸港分駐所附近處尋獲（參見
    同上本院審判筆錄）等語，並有扣押筆錄、扣押物品目錄表
    、贓物領據、車輛竊盜資料個別查詢報表、查獲照片等證據
    ，然上揭證據僅能證明證人戊○○於94年7 月6 日凌晨約5
    時許，將上開小貨車停放在，其位於彰化縣埔鹽鄉家中後，
    於不詳時間遭人竊取，且於94年7 月6 日上午11時30分經警
    尋得，並由證人戊○○領回之事實，亦不足以證明上開車輛
    確為被告所竊。
  (三)此外，復查無其他證據足資證明被告確有竊取證人戊○○所
    有上開小貨車及被告與「阿平」2 人於94年6 月4 日至建瑞
    公司處共同行竊之犯行，是被告此上揭部分之犯行，均不能
    證明，自與前揭起訴經論罪之部分不生連續犯之裁判上一罪
    關係，本院無從併案審理，此部分應退由檢察官另行處理，
    併此敘明。
據上論斷，應依刑事訴訟法第299 條第1 項前段，刑法第28條、
第56條、刑法第321 條第1 項第2款、第47條、第38條第1 項第2
款，判決如主文。
本案經檢察官姚玎霖到庭執行職務。
中　　華　　民　　國　　94　　年　　11　　月　　4 　　日
                  刑事第一庭    審判長法  官  葉榮郎
                                      法  官  陳秋錦
                                      法  官  唐中興
以上正本證明與原本無異。
如不服本判決，應於判決送達後10日內，向本院提出上訴狀 (須
附繕本)。
告訴人或被害人對於判決如有不服具備理由請求檢察官上訴者，
其上訴期間之計算係以檢察官收受判決正本之日期為準。
中　　華　　民　　國　　94　　年　　11　　月　　4 　　日
                                      書記官  施惠卿
附錄本案論罪科刑法條全文︰
刑法第321條
犯竊盜罪而有左列情形之一者，處6 月以上、5 年以下有期徒刑
：
一於夜間侵入住宅或有人居住之建築物、船艦或隱匿其內而犯之
  者。
二毀越門扇、牆垣或其他安全設備而犯之者。
三攜帶兇器而犯之者。
四結夥3人以上而犯之者。
五乘火災、水災或其他災害之際而犯之者。
六在車站或埠頭而犯之者。
前項之未遂犯罰之。
